【裁判字號】    97,易,613
【裁判日期】    971020
【裁判案由】    竊盜
【裁判全文】
臺灣彰化地方法院刑事判決               97年度易字第613號
公  訴  人  臺灣彰化地方法院檢察署檢察官
被      告  丙○○
                    （另案在臺灣臺北監獄執行中）
上列被告因竊盜案件，經檢察官聲請簡易判決處刑（96年度偵字
第11428號），由本院彰化簡易庭移送改依通常訴訟程序審理（
97年度彰簡字第289號），本院判決如下：
    主  文
丙○○竊盜，處有期徒刑貳月，如易科罰金，以新臺幣壹仟元折
算壹日，扣案之油桶貳只、吸油管壹條沒收；又竊盜，處有期徒
刑貳月，如易科罰金，以新臺幣壹仟元折算壹日，扣案之油桶貳
只、吸油管壹條沒收；又竊盜，處有期徒刑貳月，如易科罰金，
以新臺幣壹仟元折算壹日，扣案之油桶貳只、吸油管壹條沒收；
又竊盜，處有期徒刑貳月，如易科罰金，以新臺幣壹仟元折算壹
日，扣案之油桶貳只、吸油管壹條沒收。應執行有期徒刑陸月，
如易科罰金，以新臺幣壹仟元折算壹日，扣案之油桶貳只、吸油
管壹條沒收。
    事  實
一丙○○曾因誣告案件，經臺灣高等法院以91年度上易字第1557
  號判決處拘役30日確定，於民國91年8月13日易科罰金執行完
  畢；再因竊盜案件，經同院以97年度上易字第1590號判決處有
  期徒刑1年確定，尚未執行完畢（不構成累犯）。詎丙○○竟
  又基於意圖為自己不法所有之犯意，實行下列竊盜犯行：
  (一)於96年11月22日凌晨1時許，駕駛車牌號碼6K-145號大貨車
    ，抵達彰化縣秀水鄉○○○街2號旁空地，並攜帶其所有之
    油桶2只、吸油管1條（均非兇器），下車竊取丁○○所有停
    放該處之車牌號碼731-HK號大貨車油箱內之柴油100公升，
    得手後倒入車牌號碼6K-145號大貨車油箱內。
  (二)於96年11月24日晚上11時許，駕駛車牌號碼6K-145號大貨車
    ，抵達彰化縣秀水鄉○○○街2號旁空地，並攜帶其所有之
    油桶2只、吸油管1條，下車竊取乙○○所有停放該處之車牌
    號碼961-HZ號大貨車油箱內之柴油80公升得手。旋又另行起
    意（起訴書誤為與前次接續為之，乃接續犯），以相同手法
    ，竊取戊○○所有停放該處之車牌號碼7H-8440號小貨車油
    箱內之柴油20公升（起訴書誤為80公升）得手，再將竊取之
    柴油合計100公升倒入車牌號碼6K-145號大貨車油箱內。
  (三)於96年12月8日晚上11時30分許，駕駛車牌號碼6K-145號大
    貨車，抵達彰化縣秀水鄉○○○街2號旁空地，並攜帶其所
    有之油桶2只、吸油管1條，下車竊取戊○○所有停放該處之
    車牌號碼246-SN號大貨車油箱內之柴油20公升得手，旋因戊○○目睹上情報警前來，乃在車牌號碼6K-145號大貨車駕駛
    艙內予以查獲，並在該車置物架內扣得上開油桶（其中1只
    內裝之柴油20公升已發還戊○○）及吸油管。
二案經丁○○、乙○○、戊○○訴由彰化縣警察局鹿港分局報告
  臺灣彰化地方法院檢察署檢察官偵查起訴。
    理  由
一本案當事人所提出之證據，且屬被告丙○○以外之人於審判外
  之陳述者，因雙方均同意採為證據（本院卷第35頁反面），又
  無不適當情形，符合刑事訴訟法第159條之5第1項規定，應得
  為證據，合先敘明。
二訊據被告對於竊取車牌號碼731-HK號、961-HZ號、7H-8440號
  貨車油箱內柴油之犯罪事實坦承不諱（本院卷第70頁反面），
  核與證人即告訴人丁○○、乙○○、戊○○於警詢中之指訴、
  證述相符（偵查卷第7至10頁），並有油桶2只、吸油管1條扣
  案及扣押筆錄、贓物認領保管單、查獲過程與扣案物品照片可
  稽（偵查卷第11至18頁）。被告自白與事實相符，可以採信，
  事證明確，此部分犯行均堪認定。起訴書雖認被告竊取車牌號
  碼7H-8440號貨車油箱內之柴油80公升，惟被告於警詢、檢察
  官偵查中及本院審理中均堅稱僅竊取20公升（偵查卷第5、31
  頁），該次竊得之柴油又未扣案，除告訴人戊○○於警詢中之
  指訴外（偵查卷第10頁），並無其他積極證據足認確係80公升
  ，依罪疑有利被告原則，應認定該次係竊取20公升，附此敘明
  。
三訊據被告矢口否認有何竊取車牌號碼246-SN號貨車油箱內之柴
  油，辯稱：尚未著手即被查獲云云。惟查：該次犯罪事實，業
  據被告於檢察官偵查中認罪在卷（偵查卷第32頁），並經證人
  即告訴人戊○○於警詢中指訴、證述明確（偵查卷第9至10頁
  ），證人甲○○即彰化縣警察局鹿港分局秀安派出所警員於本
  院審理中亦結證稱，係因告訴人戊○○報案指稱遭竊，始前往
  處理，當時被告在車牌號碼6K-145號大貨車上藏匿，乃予以查
  獲，吸油管扣案時仍在滴油等語（本院卷第68至69頁），復有
  前開物證扣案、附卷可稽；其次，被告於警詢中供稱，都等車
  子沒油後即下手行竊，都是自己使用，使用完再繼續行竊等語
  （偵查卷第6頁），則被告竊取柴油無非供己即時使用，且無
  轉賣或儲存之情形；再者，被告為警查獲時，距前次犯罪已有
  多日，且油桶係自被告所駕貨車之置物架內扣得，衡情被告應
  不可能將前次竊得之柴油長期放在毫無閉鎖防盜功能之置物架
  內不用之理，自難認扣案之柴油20公升係於96年11月24日竊得
  。是被告所辯，無非事後卸責之詞，難以採信，事證明確，此
  部分犯行同堪認定。
四核被告4次所為，均係犯刑法第320條第1項之竊盜罪。被告所
  犯上開之罪，犯意各別，行為不同，應分論併罰；起訴書未區
  別車牌號碼961-HZ號、7H-8440號貨車油箱內柴油之所有權歸
  屬及法益之不同，而認被告於96年11月24日2次所為係接續犯
  ，尚有未洽。查被告曾因誣告案件，經臺灣高等法院以91年度
  上易字第1557號判決處拘役30日確定，於91年8月13日易科罰
  金執行完畢，再因竊盜案件，經同院以97年度上易字第1590號
  判決處有期徒刑1年確定，尚未執行完畢，此有臺灣高等法院
  被告前案紀錄表可按（不構成累犯），爰審酌被告素行不佳，
  所犯已破壞他人財產法益，於本院審理中僅坦白部分犯行，雖
  已與告訴人等成立調解，有調解程序筆錄可參（本院97年度彰
  簡字第289號卷第7頁），但被告自承分文未賠（本院卷第70頁
  正面），惟所竊財物價值非鉅及其他一切情狀，分別量處如主
  文所示之刑，並諭知易科罰金折算標準，及定應執行刑與易科
  罰金折算標準，以資懲儆。扣案之油桶2只、吸油管1條為被告
  所有，業據其供承在卷（偵查卷第32頁），且係供本案犯罪所
  用之物，應依刑法第38條第1項第2款宣告沒收。
據上論斷，應依刑事訴訟法第452條、第299條第1項前段，刑法
第320條第1項、第41條第1項前段、第51條第5款、第38條第1項
第2款，刑法施行法第1條之1第1項、第2項前段，判決如主文。
本案經檢察官余建國到庭執行職務。
中    華    民    國    97    年    10    月    20    日
                  刑事第一庭    法  官  廖政勝
以上正本證明與原本無異。
如不服本判決，應於判決送達後10日內，向本院提出上訴狀（須
敘述具體理由，並附繕本，上訴狀勿逕送上級法院）。
告訴人或被害人對於判決如有不服具備理由請求檢察官上訴者，
其上訴期間之計算係以檢察官收受判決正本之日期為準。
中    華    民    國    97    年    10    月    20    日
                                書記官  莊何江
附錄：
刑法第320條第1項
意圖為自己或第三人不法之所有，而竊取他人之動產者，為竊盜
罪，處 5 年以下有期徒刑、拘役或 5 百元以下罰金。


司法院資訊處製作；財團法人民間司法改革基金會備份。
